hunspell/kk_KZ.modified.aff
SFX r N 52
SFX r бу птіңіз [әеёиөүіюя]бу sf:птіңіз:2
SFX r бу птыңыз [аоуұыэ]бу sf:птыңыз:2
SFX r гу ктіңіз [әеёиөүіюя]гу sf:ктіңіз:2
SFX r ғу ктіңіз [әеёиөүіюя]ғу sf:ктіңіз:2
SFX r гу ктыңыз [аоуұыэ]гу sf:ктыңыз:2
SFX r ғу қтыңыз [аоуұыэ]ғу sf:қтыңыз:2
SFX r ду ттіңіз [әеёиөүіюя]ду sf:ттіңіз:2
SFX r ду ттыңыз [аоуұыэ]ду sf:ттыңыз:2
SFX r у діңіз [әеёиөүіюя]жу sf:діңіз:1
SFX r у діңіз [әеёиөүіюя]зу sf:діңіз:1
SFX r у діңіз [әеёиөүіюя]лу sf:діңіз:1
SFX r у діңіз [әеёиөүіюя]му sf:діңіз:1
SFX r у діңіз [әеёиөүіюя]ну sf:діңіз:1
SFX r у діңіз [әеёиөүіюя]ңу sf:діңіз:1
SFX r у діңіз [әеёиөүіюя]ру sf:діңіз:1
SFX r у дыңыз [аоуұыэ]жу sf:дыңыз:1
SFX r у дыңыз [аоуұыэ]зу sf:дыңыз:1
SFX r у дыңыз [аоуұыэ]лу sf:дыңыз:1
SFX r у дыңыз [аоуұыэ]му sf:дыңыз:1
SFX r у дыңыз [аоуұыэ]ну sf:дыңыз:1
SFX r у дыңыз [аоуұыэ]ңу sf:дыңыз:1
SFX r у дыңыз [аоуұыэ]ру sf:дыңыз:1
SFX r у дыңыз [аоуұыэ]у sf:дыңыз:1
SFX r у дыңыз [әеёиөүіюя]у sf:дыңыз:1
SFX r у тіңіз [әеёиөүіюя]ву sf:тіңіз:1
SFX r у тіңіз [әеёиөүіюя]ку sf:тіңіз:1
SFX r у тіңіз [әеёиөүіюя]қу sf:тіңіз:1
SFX r у тіңіз [әеёиөүіюя]һу sf:тіңіз:1
SFX r у тіңіз [әеёиөүіюя]пу sf:тіңіз:1
SFX r у тіңіз [әеёиөүіюя]су sf:тіңіз:1
SFX r у тіңіз [әеёиөүіюя]ту sf:тіңіз:1
SFX r у тіңіз [әеёиөүіюя]фу sf:тіңіз:1
SFX r у тіңіз [әеёиөүіюя]ху sf:тіңіз:1
SFX r у тіңіз [әеёиөүіюя]цу sf:тіңіз:1
SFX r у тіңіз [әеёиөүіюя]чу sf:тіңіз:1
SFX r у тіңіз [әеёиөүіюя]шу sf:тіңіз:1
SFX r у тіңіз [әеёиөүіюя]щу sf:тіңіз:1
SFX r у тыңыз [аоуұыэ]ву sf:тыңыз:1
SFX r у тыңыз [аоуұыэ]ку sf:тыңыз:1
SFX r у тыңыз [аоуұыэ]қу sf:тыңыз:1
SFX r у тыңыз [аоуұыэ]һу sf:тыңыз:1
SFX r у тыңыз [аоуұыэ]пу sf:тыңыз:1
SFX r у тыңыз [аоуұыэ]су sf:тыңыз:1
SFX r у тыңыз [аоуұыэ]ту sf:тыңыз:1
SFX r у тыңыз [аоуұыэ]фу sf:тыңыз:1
SFX r у тыңыз [аоуұыэ]ху sf:тыңыз:1
SFX r у тыңыз [аоуұыэ]цу sf:тыңыз:1
SFX r у тыңыз [аоуұыэ]чу sf:тыңыз:1
SFX r у тыңыз [аоуұыэ]шу sf:тыңыз:1
SFX r у тыңыз [аоуұыэ]щу sf:тыңыз:1
SFX r ю йдіңіз [әеёиөүіюя]ю sf:йдіңіз:1
SFX r ю йдыңыз [аоуұыэ]ю sf:йдыңыз:1
SFX S N 52
SFX S бу птіңіздер [әеёиөүіюя]бу sf:птіңіздер:2
SFX S бу птыңыздар [аоуұыэ]бу sf:птыңыздар:2
SFX S ву тыңыздар [аоуұыэ]ву sf:тыңыздар:2
SFX S гу кіңіздер [әеёиөүіюя]гу sf:кіңіздер:2
SFX S ғу кіңіздер [әеёиөүіюя]ғу sf:кіңіздер:2
SFX S гу ктыңыздар [аоуұыэ]гу sf:ктыңыздар:2
SFX S ғу қтыңыздар [аоуұыэ]ғу sf:қтыңыздар:2
SFX S ду ттіңіздер [әеёиөүіюя]ду sf:ттіңіздер:2
SFX S ду ттыңыздар [аоуұыэ]ду sf:ттыңыздар:2
SFX S у діңіздер [әеёиөүіюя]жу sf:діңіздер:1
SFX S у діңіздер [әеёиөүіюя]зу sf:діңіздер:1
SFX S у діңіздер [әеёиөүіюя]лу sf:діңіздер:1
SFX S у діңіздер [әеёиөүіюя]му sf:діңіздер:1
SFX S у діңіздер [әеёиөүіюя]ну sf:діңіздер:1
SFX S у діңіздер [әеёиөүіюя]ңу sf:діңіздер:1
SFX S у діңіздер [әеёиөүіюя]ру sf:діңіздер:1
SFX S у дыңыздар [аоуұыэ]жу sf:дыңыздар:1
SFX S у дыңыздар [аоуұыэ]зу sf:дыңыздар:1
SFX S у дыңыздар [аоуұыэ]лу sf:дыңыздар:1
SFX S у дыңыздар [аоуұыэ]му sf:дыңыздар:1
SFX S у дыңыздар [аоуұыэ]ну sf:дыңыздар:1
SFX S у дыңыздар [аоуұыэ]ңу sf:дыңыздар:1
SFX S у дыңыздар [аоуұыэ]ру sf:дыңыздар:1
SFX S у дыңыздар [аоуұыэ]у sf:дыңыздар:1
SFX S у дыңыздар [әеёиөүіюя]у sf:дыңыздар:1
SFX S у тіңіздер [әеёиөүіюя]ву sf:тіңіздер:1
SFX S у тіңіздер [әеёиөүіюя]ку sf:тіңіздер:1
SFX S у тіңіздер [әеёиөүіюя]қу sf:тіңіздер:1
SFX S у тіңіздер [әеёиөүіюя]һу sf:тіңіздер:1
SFX S у тіңіздер [әеёиөүіюя]пу sf:тіңіздер:1
SFX S у тіңіздер [әеёиөүіюя]су sf:тіңіздер:1
SFX S у тіңіздер [әеёиөүіюя]ту sf:тіңіздер:1
SFX S у тіңіздер [әеёиөүіюя]фу sf:тіңіздер:1
SFX S у тіңіздер [әеёиөүіюя]ху sf:тіңіздер:1
SFX S у тіңіздер [әеёиөүіюя]цу sf:тіңіздер:1
SFX S у тіңіздер [әеёиөүіюя]чу sf:тіңіздер:1
SFX S у тіңіздер [әеёиөүіюя]шу sf:тіңіздер:1
SFX S у тіңіздер [әеёиөүіюя]щу sf:тіңіздер:1
SFX S у тыңыздар [аоуұыэ]ку sf:тыңыздар:1
SFX S у тыңыздар [аоуұыэ]қу sf:тыңыздар:1
SFX S у тыңыздар [аоуұыэ]һу sf:тыңыздар:1
SFX S у тыңыздар [аоуұыэ]пу sf:тыңыздар:1
SFX S у тыңыздар [аоуұыэ]су sf:тыңыздар:1
SFX S у тыңыздар [аоуұыэ]ту sf:тыңыздар:1
SFX S у тыңыздар [аоуұыэ]фу sf:тыңыздар:1
SFX S у тыңыздар [аоуұыэ]ху sf:тыңыздар:1
SFX S у тыңыздар [аоуұыэ]цу sf:тыңыздар:1
SFX S у тыңыздар [аоуұыэ]чу sf:тыңыздар:1
SFX S у тыңыздар [аоуұыэ]шу sf:тыңыздар:1
SFX S у тыңыздар [аоуұыэ]щу sf:тыңыздар:1
SFX S ю йдіңіздер [әеёиөүіюя]ю sf:йдіңіздер:1
SFX S ю йдыңыздар [аоуұыэ]ю sf:йдыңыздар:1
SFX s N 52
SFX s бу пті [әеёиөүіюя]бу sf:пті:2
SFX s бу пты [аоуұыэ]бу sf:пты:2
SFX s гу кті [әеёиөүіюя]гу sf:кті:2
SFX s ғу кті [әеёиөүіюя]ғу sf:кті:2
SFX s гу кты [аоуұыэ]гу sf:кты:2
SFX s ғу қты [аоуұыэ]ғу sf:қты:2
SFX s ду тті [әеёиөүіюя]ду sf:тті:2
SFX s ду тты [аоуұыэ]ду sf:тты:2
SFX s у ді [әеёиөүіюя]жу sf:ді:1
SFX s у ді [әеёиөүіюя]зу sf:ді:1
SFX s у ді [әеёиөүіюя]лу sf:ді:1
SFX s у ді [әеёиөүіюя]му sf:ді:1
SFX s у ді [әеёиөүіюя]ну sf:ді:1
SFX s у ді [әеёиөүіюя]ңу sf:ді:1
SFX s у ді [әеёиөүіюя]ру sf:ді:1
SFX s у ды [аоуұыэ]жу sf:ды:1
SFX s у ды [аоуұыэ]зу sf:ды:1
SFX s у ды [аоуұыэ]лу sf:ды:1
SFX s у ды [аоуұыэ]му sf:ды:1
SFX s у ды [аоуұыэ]ну sf:ды:1
SFX s у ды [аоуұыэ]ңу sf:ды:1
SFX s у ды [аоуұыэ]ру sf:ды:1
SFX s у ды [аоуұыэ]у sf:ды:1
SFX s у ды [әеёиөүіюя]у sf:ды:1
SFX s у ті [әеёиөүіюя]ву sf:ті:1
SFX s у ті [әеёиөүіюя]ку sf:ті:1
SFX s у ті [әеёиөүіюя]қу sf:ті:1
SFX s у ті [әеёиөүіюя]һу sf:ті:1
SFX s у ті [әеёиөүіюя]пу sf:ті:1
SFX s у ті [әеёиөүіюя]су sf:ті:1
SFX s у ті [әеёиөүіюя]ту sf:ті:1
SFX s у ті [әеёиөүіюя]фу sf:ті:1
SFX s у ті [әеёиөүіюя]ху sf:ті:1
SFX s у ті [әеёиөүіюя]цу sf:ті:1
SFX s у ті [әеёиөүіюя]чу sf:ті:1
SFX s у ті [әеёиөүіюя]шу sf:ті:1
SFX s у ті [әеёиөүіюя]щу sf:ті:1
SFX s у ты [аоуұыэ]ву sf:ты:1
SFX s у ты [аоуұыэ]ку sf:ты:1
SFX s у ты [аоуұыэ]қу sf:ты:1
SFX s у ты [аоуұыэ]һу sf:ты:1
SFX s у ты [аоуұыэ]пу sf:ты:1
SFX s у ты [аоуұыэ]су sf:ты:1
SFX s у ты [аоуұыэ]ту sf:ты:1
SFX s у ты [аоуұыэ]фу sf:ты:1
SFX s у ты [аоуұыэ]ху sf:ты:1
SFX s у ты [аоуұыэ]цу sf:ты:1
SFX s у ты [аоуұыэ]чу sf:ты:1
SFX s у ты [аоуұыэ]шу sf:ты:1
SFX s у ты [аоуұыэ]щу sf:ты:1
SFX s ю йді [әеёиөүіюя]ю sf:йді:1
SFX s ю йды [аоуұыэ]ю sf:йды:1
SFX T N 52
SFX T у амын [аоуұыэ]бу sf:амын:1
SFX T у амын [аоуұыэ]ву sf:амын:1
SFX T у амын [аоуұыэ]гу sf:амын:1
SFX T у амын [аоуұыэ]ғу sf:амын:1
SFX T у амын [аоуұыэ]ду sf:амын:1
SFX T у амын [аоуұыэ]жу sf:амын:1
SFX T у амын [аоуұыэ]зу sf:амын:1
SFX T у амын [аоуұыэ]ку sf:амын:1
SFX T у амын [аоуұыэ]қу sf:амын:1
SFX T у амын [аоуұыэ]лу sf:амын:1
SFX T у амын [аоуұыэ]му sf:амын:1
SFX T у амын [аоуұыэ]ну sf:амын:1
SFX T у амын [аоуұыэ]ңу sf:амын:1
SFX T у амын [аоуұыэ]һу sf:амын:1
SFX T у амын [аоуұыэ]пу sf:амын:1
SFX T у амын [аоуұыэ]ру sf:амын:1
SFX T у амын [аоуұыэ]су sf:амын:1
SFX T у амын [аоуұыэ]ту sf:амын:1
SFX T у амын [аоуұыэ]фу sf:амын:1
SFX T у амын [аоуұыэ]ху sf:амын:1
SFX T у амын [аоуұыэ]цу sf:амын:1
SFX T у амын [аоуұыэ]чу sf:амын:1
SFX T у амын [аоуұыэ]шу sf:амын:1
SFX T у амын [аоуұыэ]щу sf:амын:1
SFX T у емін [әеёиөүіюя]бу sf:емін:1
SFX T у емін [әеёиөүіюя]ву sf:емін:1
SFX T у емін [әеёиөүіюя]гу sf:емін:1
SFX T у емін [әеёиөүіюя]ғу sf:емін:1
SFX T у емін [әеёиөүіюя]ду sf:емін:1
SFX T у емін [әеёиөүіюя]жу sf:емін:1
SFX T у емін [әеёиөүіюя]зу sf:емін:1
SFX T у емін [әеёиөүіюя]ку sf:емін:1
SFX T у емін [әеёиөүіюя]қу sf:емін:1
SFX T у емін [әеёиөүіюя]лу sf:емін:1
SFX T у емін [әеёиөүіюя]му sf:емін:1
SFX T у емін [әеёиөүіюя]ну sf:емін:1
SFX T у емін [әеёиөүіюя]ңу sf:емін:1
SFX T у емін [әеёиөүіюя]һу sf:емін:1
SFX T у емін [әеёиөүіюя]пу sf:емін:1
SFX T у емін [әеёиөүіюя]ру sf:емін:1
SFX T у емін [әеёиөүіюя]су sf:емін:1
SFX T у емін [әеёиөүіюя]ту sf:емін:1
SFX T у емін [әеёиөүіюя]фу sf:емін:1
SFX T у емін [әеёиөүіюя]ху sf:емін:1
SFX T у емін [әеёиөүіюя]цу sf:емін:1
SFX T у емін [әеёиөүіюя]чу sf:емін:1
SFX T у емін [әеёиөүіюя]шу sf:емін:1
SFX T у емін [әеёиөүіюя]щу sf:емін:1
SFX T у ймін [әеёиөүіюя]у sf:ймін:1
SFX T у ймын [аоуұыэ]у sf:ймын:1
SFX T ю йемін [әеёиөүіюя]ю sf:йемін:1
SFX T ю йамын [аоуұыэ]ю sf:йамын:1
